臺灣新竹地方法院民事判決
111年度訴字第623號
原      告  鄭秀丹  
訴訟代理人  陳佳函律師 
被      告  張之筠  
上列當事人間請求損害賠償事件，本院於民國111年9月21日言詞
辯論終結，判決如下：
    主  文
被告應給付原告新臺幣肆拾萬元及自民國一一一年七月十五日起
至清償日止，按年息百分之五計算之利息。
原告其餘之訴駁回。
訴訟費用新臺幣陸仟伍佰元，由原告負擔三分之一即新臺幣貳仟
壹佰陸拾柒元，由被告負擔三分之二即新臺幣肆仟參佰參拾參元
。
本判決第一項得假執行。但被告以新臺幣肆拾萬元為原告預供擔
保後，得免為假執行。
原告其餘假執行之聲請駁回。
    事實及理由
一、原告主張：原告與訴外人范○○（下簡稱原告配偶或逕稱其姓
    名范○○）婚齡逾40年，家裡開設雜貨店舖並育有成年子女，
    家庭和諧，於民國100年間因長子結婚買新房，機緣之下，
    全家結識從事房仲之被告，豈料范○○與被告間從友人升級為
    情人，導致原告雖與配偶同住一屋簷，及至105、106年已是
    徒有夫妻之名，經原告意外發現范○○於107年以後，郵局存
    款日漸淡薄且與被告間有大量金錢來往，被告更是常來家裡
    找范○○搓合業務，為此原告心存疑惑，豈料，於去（110）
    年11月間，原告無意中看到雜貨店舖監視器畫面，被告居然
    在收銀機台前與范○○親吻、擁吻（以上為11月12日、11月下
    旬、11月底某日）、被告更在收銀機台前與范○○互相撫摸女
    性乳房、男性生殖器，過程中有人還唸唸有詞「補了半個月
    的貨」「來這裡有吃又有拿」（以上為11月17日），還有1
    段被誤刪的影片，是原告與長子一同觀看，被告大搖大擺、
    熟門熟路地進入雜貨店，在收銀機台前與范○○親吻、擁吻，
    過程中有人還唸唸有詞「每次的刺激都不同」，次（12）月
    原告忍無可忍，與配偶攤牌後，雖范○○義正嚴詞地表示不會
    再和被告聯繫，然仍見范○○臉掛幸福表情地在使用LINE通訊
    軟體，茲被告恣意干擾、妨害原告基於配偶權之圓滿、安全
    、幸福之身分法益，自應對原告為非財產上之損害賠償，資
    以慰藉，數額則以60萬元為適當等語，爰聲明：被告應給付
    原告60萬元及自起訴狀繕本送達之翌日起至清償日止，按年
    息5％計算之利息，並願供擔保請准宣告假執行。暨聲請當庭
    勘驗上述雜貨店光碟。　
二、被告則以：這我要說什麼，我沒有書狀，我到法院現場用說
    的，去（110）年的時候有問他們，他們就說精神補償，我
    有補匯10萬元給他們和解掉了，但他們覺得不夠，現在我也
    釋出我的誠意，我目前只能再補給他們10萬元，因為我的工
    作是沒有薪水的。要如何證明已經和解的事實呢？和解書目
    前沒有，證人之前有來過了，但他們認為他不應該出現，證
    人是他范○○等語，資為抗辯。
三、按，因故意或過失，不法侵害他人之權利者，負損害賠償責
    任。故意以背於善良風俗之方法，加損害於他人者亦同；不
    法侵害他人基於父、母、子、女或配偶關係之身分法益而情
    節重大者，被害人雖非財產上之損害，亦得請求賠償相當之
    金額。民法第184條第1項、第195條第3項準用同條第1項前
    段分別定有明文。婚姻乃男女雙方以終身共同生活為目的而
    締結之身分契約，夫妻之一方對於婚姻關係之完整享有人格
    利益，故於婚姻關係中，當事人間互負有貞操、互守誠信及
    維持圓滿之權利與義務，此種利益即民法第195條第3項所稱
    之「基於配偶關係之身分法益」。又，婚姻既以夫妻之共同
    生活為其目的，配偶應互相協力保持其共同生活之圓滿、安
    全及幸福，而夫妻互守誠實，係為確保其共同生活之圓滿安
    全及幸福之必要條件，故應解為配偶因婚姻契約而互負誠實
    之義務，配偶之一方行為不誠實，破壞共同生活之圓滿安全
    及幸福者，即為違反因婚姻契約之義務而加損害於他人。另
　　，婚姻制度為家庭組織之基石，明知他人已婚而仍與之為親
    密之交往，依社會通念，顯已超逾普通交友分際而違反社會
    倫理規範，且嚴重破壞他人婚姻之信賴及家庭之穩定，具有
    重大之可非難性，自屬故意以背於善良風俗之方法加損害於
    他人。
四、查，原告上開主張，業據提出與其所述相符之被告本人使用
    仲介名片、范○○郵局存簿封面與內頁影本、雜貨店監視器翻
    拍擁吻及愛撫照片、光碟片等件在卷，並據證人即當事人甲
    ○○於最後言詞辯論期日在庭結證稱：「（你有跟范○○去汽車
    旅館開房間嗎？）有。（有在房間內發生性行為？）沒有。
    （在汽車旅館房間內，你自己有無脫衣服？）有性行為的狀
    態下，有。（到底在汽車旅館內有無性行為？）有。（次數
    ？）兩次。（民國幾年的事情？）去年11月吧。（在范○○店
    內親吻是之前或之後的事情？）之前。（今年1月以後，你
    跟范○○又做了什麼事情？）沒有阿，從12月我匯完那筆款項
    後，我們就沒有了。」等語在卷，堪信為真。
五、至被告提出和解云云之抗辯以前，原告即已先委請律師繕打
    民事準備狀乙件，並於本院指定之第1次言詞辯論期日庭呈
    該份書狀否認曾經成立和解，且稱設若有之，則以該份書狀
    繕本之送達作為撤銷和解之意思表示（見111年8月3日書狀
    第3頁），此節則經證人即當事人甲○○於最後言詞辯論期日
    在庭結證稱：「（去年12月匯款多少？）精神補償10萬元，
    匯款給范○○。（為何不是匯款給原告？）我只有范○○的帳戶
    ，因為之前有跟他借款，後來有還他10萬元了，所以我有他
    的帳戶，之後范○○就有把錢給原告。（你匯款之前欠范○○多
    少錢？）我跟他借款的我都有還，最後一次是（110年）12
    月10日之後。我還他的都有記。（最後匯款的10萬是還借款
    ？）還我跟范先生借款的10萬元。（那哪來的和解？）我不
    懂這句話。（你用多少新臺幣跟誰和解？）之前說的精神補
    償，是范先生跟他家人討論之後跟我說的，范先生就說把這
    個精神補償匯款給他，我在12月10日也匯款給他了。（12年
    10月是最後一次匯款？）這是精神補償的部分，我最後一次
    匯款是今（111）年4月初，我跟他借款匯款還他。（所以你
    這個10萬精神補償，是補償給范先生還是范太太？）范太太
    。（是范先生跟你說的？）對，他說他們討論好，叫我匯款
    10萬元。（是范先生跟范太太討論還是范先生跟他的家人討
    論？）范先生跟他家人討論。（范先生的家人是指范先生的
    兒子？女兒？媳婦？女婿？）范先生的太太、兒子。實際哪
    些人我不是很清楚，因為我沒在場，我沒有在他們討論的現
    場，這是他們討論完的結果，范先生告訴我的。（有看到家
    庭會議記錄？）沒有。（有人告訴你10萬可以結清一切？）
    范先生跟我講說，范太太他們覺得這樣不夠。（是12月10日
    匯款之前跟你說的還是之後跟你說的？）之後。（那你怎麼
    說？）那時候聽到他們說要告我，後續就沒有任何談論了。
    之後我就收到法院公文。」等語在卷，則縱使假設被告聽從
    范○○所言，而於110年12月10日將10萬元匯入范○○郵局帳戶
    ，亦無從證明被告此項所謂10萬元其和解法律關係之甲、乙
    雙方即債權人、債務人雙方，已達成共識並成立和解法律關
    係，且依此法律關係已由一方向他方為清償之事實，更況交
    往中之被告與范○○，倆人間之金錢交付，原因關係不一而足
    ，尤其彼此摻雜借貸，綜合上情，本院認為被告提出兩造間
    已為和解云云之抗辯，不足為取。
六、從而，被告侵害原告婚姻關係存續中基於配偶關係之身分人
    格法益，依前開說明，情節核屬重大，被害人即原告雖非財
    產上之損害，自得請求賠償相當之金額，故原告提起本件損
    害賠償之訴，洵屬有據。惟慰撫金之多寡，應斟酌雙方之身
    分、地位、資力與加害程度，及其他各種情形核定相當之數
    額，該金額是否相當，自應依實際加害情形與被害人所受之
    痛苦及雙方之身分、地位、經濟狀況等關係決定之。本院綜
    合前開侵害行為態樣與結果併參兩造當事人教育程度、職業
    、經歷、財產、收入等一切各情，原告為42年次之人，已逾
    65足歲，家裡經營雜貨店，被告為58年次之人，50足歲，
　　從事仲介業，領有成交業績獎金，有相當之工作經驗與獲致收入之能力，爰認原告依侵權行為法則得請求被告賠償之非財產上損害以40萬元為允當，逾此範圍之請求，則無從准許。又，給付無確定期限者，債務人於債權人得請求給付時，經其催告而未為給付，自受催告時起，負遲延責任。其經債權人起訴而送達訴狀，或依督促程序送達支付命令，或為其他相類之行為者，與催告有同一之效力。遲延之債務，以支付金錢為標的者，債權人得請求依法定利率計算之遲延利息。應付利息之債務，其利率未經約定，亦無法律可據者，週年利率為5％，民法第229條第2項、第233條第1項前段及第203條分別定有明文。本件侵權行為損害賠償，屬於未定期限之金錢債務，依上開規定，原告請求被告給付上開應賠償金額及自民事起訴狀繕本送達翌日即111年7月15日起至清償日止，按年息5％計算之利息，核無不當，亦應准許。
七、綜上，原告依侵權行為之法律關係，請求被告給付40萬元及
    自111年7月15日起至清償日止，按年息5％計算之利息，為有
    理由，應予准許；逾此部分之請求，則無理由，應予駁回。
    本判決所命被告給付之金額未逾50萬元，依民事訴訟法第38
    9條第1項第5款規定，應依職權宣告假執行，本院同時依民
    事訴訟法第392條第2項規定，依職權酌定相當之擔保金額，
    宣告被告為原告預供擔保後得免為假執行。至原告敗訴部分
    ，其假執行之聲請失所依據，應併予駁回。
八、本件事證已臻明確，兩造其餘之攻擊防禦方法及所提證據，
    經本院斟酌後，認與判決之結果不生影響，爰不一一論列，
    併此敘明。
九、訴訟費用負擔之依據：民事訴訟法第79條。
中    華    民    國   111    年    10     月    21   日
                  民事庭      法  官  周美玲
本件正本係照原本作成。
如對本判決上訴，須於判決送達後20日內向本院提出上訴狀，暨
添具繕本1件。
中    華    民    國   111    年    10     月    21   日
                              書記官  徐佩鈴